臺灣高等法院刑事判決
111年度上更一字第141號
上  訴  人  
即  被  告  陳○○




            宋○虎


共      同
選任辯護人  郭承昌律師
上列上訴人因家暴傷害案件，不服臺灣臺北地方法院109年度訴
字第1056號，中華民國110年12月16日第一審判決（起訴案號：
臺灣臺北地方檢察署109年度偵字第10319號），提起上訴，經最
高法院發回更審，本院判決如下：
    主  文
上訴駁回。
    犯罪事實
一、陳○○與宋○虎係夫妻，宋○鳳為宋○虎之胞妹，劉○○係宋○鳳之
    女，四人具有家庭暴力防治法第3條第4款所定之家庭成員關
    係，陳○○與宋○虎平日即與宋○鳳因繼承財產事宜而有不睦。
    陳○○、宋○虎與宋○鳳於民國109年3月10日中午12時45分許，
    在臺北市○○區○○路0段000號臺北市立第二殯儀館舉行家祭時
    ，因宋○鳳出手揮落陳○○所戴帽子，陳○○竟基於傷害之犯意
    ，徒手毆打宋○鳳，致宋○鳳受有左側頭部挫傷之傷害，劉○○
    見狀即上前欲阻止，陳○○因劉○○拉扯倒地，宋○虎遂與陳○○
    基於共同傷害之犯意聯絡，由宋○虎推攘劉○○倒地，陳○○、
    宋○虎與劉○○3人扭打在地，期間，宋○虎掙脫旁人之阻擋徒
    手毆打宋○鳳頭部，致宋○鳳受有左側頭部挫傷之傷害、劉○○
    亦因與陳○○、宋○虎扭打在地，而受有頭部多處挫傷、右眼
    擦挫傷等傷害。嗣宋○鳳、劉○○於同日檢具驗傷診斷書至警
    局提告，始悉上情。
二、案經宋○鳳、劉○○訴由臺北市政府警察局大安分局報請臺灣
    臺北地方檢察署檢察官偵查起訴。
    理  由
壹、程序事項
    本件認定犯罪事實所引用之卷內供述及非供述證據（包含人
    證與文書證據等證據），皆無證據證明係公務員違背法定程
    序所取得，又檢察官、被告陳○○、宋○虎及其等辯護人於本
    院準備程序及審理時均未爭執其證據能力（本院卷第82至87
    、141至147頁），而該等證據經本院審酌該等證據製作時之
    情況，尚無顯不可信與不得作為證據之情形，亦無違法不當
    與證明力明顯過低之瑕疵，且與待證事實具有關聯性，認為
    以之作為證據應屬適當，依刑事訴訟法第158條之4反面解釋
    及第159條之5規定，認均有證據能力。
貳、實體事項
一、訊據被告陳○○、宋○虎固不否認於上揭時、地，與告訴人宋○
    鳳、劉○○發生爭執等情，惟矢口否認有何傷害犯行，被告陳
    ○○辯稱：我沒有打人，我是被打的等語，被告宋○虎辯稱：
    陳○○被打，我出於緊急狀況要搶救陳○○，我沒有刻意要打任
    何人等語。經查:
(一)被告陳○○、宋○虎於上揭時、地，與告訴人宋○鳳、劉○○發生
    肢體衝突，告訴人宋○鳳、劉○○於同日前往驗傷，2人受有如
    犯罪事實欄所載傷勢等情，為被告陳○○、宋○虎所不爭執(原
    審109年度訴字第1056號卷，下稱原審訴字卷，第51頁)，復
    據證人即告訴人宋○鳳、劉○○(下稱宋○鳳、劉○○)之證述明確
    (臺灣臺北地方檢察署109年度偵字第10319號偵查卷，下稱
    偵卷，第20、23、24、69、70頁)，並有宋○鳳、劉○○提出之
    受理家庭暴力事件驗傷診斷書各1份、監視錄影畫面翻拍照
    片7張在卷可稽(偵卷第27至38頁)，此部分事實堪信為真實
    。
(二)針對被告陳○○、宋○虎傷害告訴人宋○鳳之事實，被告陳○○、
    宋○虎雖以前詞置辯，惟經原審及本院當庭勘驗監視錄影檔
    案(檔案名稱為「EvenZ00000000000000000」)，有原審及本
    院勘驗筆錄在卷可佐(109年度訴字第1056卷，下稱原審卷，
    第79至129頁；本院卷第95至130頁):
 1、監視器錄影畫面時間12:45:27(即播放時間01:05)，宋○鳳左
    手揮向陳○○帽子前方之帽緣處(本院卷第99頁)；監視器錄影
    畫面時間12:45:27(即播放時間01:05) 陳○○帽子掉落，露出
    頭部；監視器錄影畫面時間12:45:28(即播放時間01:06) 陳
    ○○右手抓住宋○鳳頭髮，左手揮打宋○鳳頭臉部，宋○虎背面
    監視器，站立於廳口右側(本院卷第100、101頁)等情，業經
    原審及本院當庭勘驗在案(原審卷第95至97頁，本院卷第99
    至101頁)，是由上開勘驗內容所示，固足認宋○鳳有以手揮
    向陳○○帽緣處，惟並無出手毆擊陳○○頭部之事實，此據現場
    目擊證人即宋○虎之子宋子銘於原審審理時證稱：宋○鳳想請
    陳○○脫下帽子，陳○○沒有理會，宋○鳳就衝上去把帽子打掉
    ，之後就發生互毆扭打，宋○虎打劉○○，我就把宋○虎拉開等
    語即明（原審卷第197、198頁），是陳○○迭於警詢所述：突
    然有人從我後方往我的後腦勺攻擊，在扯我的帽子及頭髮，
    並把我壓在地上打等語(偵卷第10頁)，於偵查中陳稱：我在
    穿孝服時，被宋○鳳從後方打我後腦勺一拳，又上前推我等
    語(偵卷第128頁)，嗣於原審指稱：我是先被宋○鳳從後面攻
    擊我後腦勺等語(原審109年度審訴字第624卷，下稱原審審
    訴卷第46頁)，核與上開勘驗結果宋○鳳所為係以左手揮向陳
    ○○帽子前方之帽緣處，並無出拳攻擊毆打陳○○後腦勺等畫面
    不侔，是陳○○指稱遭宋○鳳先出手毆打後腦勺等情，悖於事
    實，難信為真。
 2、承前，宋○鳳係因陳○○未依入室禮儀脫帽心生不滿，於監視
    器錄影畫面時間12:45:27上前揮掉陳○○頭戴帽子，宋○鳳此
    舉固然不敬，然並無陳○○所指遭宋○鳳毆打「頭部」之事實
    ，且此際陳○○所戴之帽子已然掉落，斯時宋○鳳並無續為其
    他攻擊行為或對陳○○本人有何現時不法之攻擊或侵害行為，
    陳○○非護著頭部亦未為防衛自身權利之防衛措施，竟於監視
    器錄影畫面時間12:45:28以右手抓住宋○鳳頭髮，左手揮打
    宋○鳳頭臉部，造成宋○鳳左側頭部挫傷之傷害，攻擊動作迅
    速明顯，則陳○○抓住宋○鳳頭髮，並出手揮打傷害宋○鳳之犯
    行，顯非防衛作為，而係出於傷害宋○鳳犯意所為之積極攻
    擊行為，被告陳○○諉以自己是受害者，所為係為防衛自身權
    利置辯，悖於事實，不可採信。
 3、又查：
　⑴本案於陳○○徒手揮打告訴人宋○鳳後，於監視器錄影畫面時間
    12:45:45(即播放時間01:23)，宋○鳳曲身對地上陳○○、劉○○
    倒地處拉扯之際，宋○虎朝宋○鳳頭部揮打一下，並拉扯宋○
    鳳；於監視器錄影畫面時間12:46:03(即播放時間01:40)，
    宋○鳳曲身，宋○虎右手握拳朝宋○鳳頭部揮拳之動作等情，
    有本院勘驗筆錄在卷可查（本院卷第115、125頁），依宋○
    虎於監視器錄影畫面時間12:45:45(即播放時間01:23)出手
    揮打宋○鳳頭部之舉，距離被告陳○○於監視器錄影畫面時間1
    2:45:28(即播放時間01:06) ，即陳○○右手抓住宋○鳳頭髮，
    左手揮打宋○鳳臉部之攻擊行為僅相17秒左右，且於此17秒
    之期間雙方扭打成一團，肢體衝突未有消解之態勢，宋○虎
    並非將糾結之雙方拉開以阻隔或減少彼此衝突之加劇，反係
    出手揮打宋○鳳，堪認宋○虎上開接續揮打宋○鳳，抑朝宋○鳳
    之所在處揮拳之舉，實乃承繼陳○○對宋○鳳之攻擊，始有對
    宋○鳳實行揮打、揮拳之傷害行為，堪認宋○虎有與陳○○共同
    毆打宋○鳳之行為分擔及犯意聯絡等情，概無疑義。
　⑵至辯護人固稱於監視器錄影畫面時間12:45:45(即播放時間01
    :22)之際，宋○虎高舉右手係為掙脫丙男，而非為攻擊宋○鳳
    云云。惟依本院勘驗之結果，於監視器錄影畫面時間12:45:
    45(即播放時間01:23)之際，被告宋○虎已然於掙脫丙男控制
    後，朝宋○鳳頭部揮打一下，並拉扯宋○鳳等情（本院卷第11
    4、115頁），足稽被告宋○虎有與陳○○共同傷害告訴人宋○鳳
    之犯行；況其後於監視器錄影畫面時間12:46:03(即播放時
    間01:40)，宋○鳳曲身，宋○虎右手握拳再朝宋○鳳頭部揮拳
    之動作(本院卷第125頁)，已然表徵宋○虎有與陳○○共同傷害
    告訴人宋○鳳之犯意聯絡，誠然無疑，至辯護人上開辯稱，
    核無礙於宋○虎掙脫丙男之阻止行為後，對宋○鳳所為傷害行
    為之認定，附此敘明。
 4、針對告訴人宋○鳳之受害經過，據證人宋○鳳於警詢、偵查原
    審審理時證稱:案發時是父親的告別式，到場時陳○○對我說
    我不該出現，我對陳○○說妳應該要把帽子拿下來，並掀了陳
    ○○的帽子，陳○○就暴怒即拽拉我頭髮，陳○○扯我的頭髮往下
    拉，陳○○就用手打我的頭部，且與宋○虎聯手攻擊我後腦勺
    ，壓下去我就無力反抗，我整個招架不住，我腰又不好，我
    無法起身等語(偵卷第19、20、70頁，原審卷第191、192頁)
    ，證人劉○○於偵查及原審審理時證稱:案發當天是外公的家
    祭，我看到陳○○用力扯我母親的頭髮，被告2人還把母親宋○
    鳳壓在地上打，我過去大喊不要打我媽媽，被告二人也過來
    打我，我就被打到地上等語(偵卷第69、70頁，原審卷第194
    頁)，互核與證人宋子銘證稱上情吻合，亦與本院前開勘驗
    結果相符，而告訴人宋○鳳遭被告陳○○、宋○虎之傷害攻擊行
    為，與其驗傷之結果為「左側頭部挫傷」乙節吻合，有宋○
    鳳提出之受理家庭暴力事件驗傷診斷書1份附卷可參(偵卷第
    27頁)，足稽告訴人宋○鳳之傷勢，確實係因被告陳○○、宋○
    虎之傷害行為造成等情，事證俱明，足堪認定。
(三)針對陳○○、宋○虎傷害告訴人劉○○之事實，被告陳○○、宋○虎
    雖以前詞置辯，惟有下列事證在卷，足證被告2人共同傷害
    告訴人劉○○之事證俱明：
 1、經原審及本院當庭勘驗監視錄影檔案(檔案名稱為「EvenZ00
    000000000000000 」)，此部分之案發經過呈現如下，有原
    審及本院勘驗筆錄在卷可佐(原審卷第79至129頁，本院卷第
    95至130頁):
  ⑴監視器錄影畫面時間12:45:30(即播放時間01:08)：劉○○自畫
    面左側衝出拉扯陳○○，宋○虎見狀即出手推劉○○(本院卷第10
    4、105頁)；監視器錄影畫面時間12:45:31(即播放時間01:0
    9) 陳○○因劉○○拉扯身形不穩倒地、劉○○因宋○虎推攘而倒地
    ，並與陳○○、宋○虎扭打拉扯(本院卷第106頁)；監視器錄影
    畫面時間12:45:32(即播放時間01:10) 陳○○、劉○○、宋○虎3
    人均倒地，扭打拉扯成團(本院卷第107頁)；監視器錄影畫
    面時間12:45:42(即播放時間01:20) 宋○虎遭丙男等人拉起
    ，起身同時以右手揮打，宋○鳳被己女、甲女拉扶起腳步踉
    蹌往後，陳○○、劉○○仍倒地扭打拉扯(本院卷第112頁)；監
    視器錄影畫面時間12:45:44(即播放時間01:22) 宋○虎遭丙
    男等人攔住，陳○○、劉○○仍倒地扭打拉扯(本院卷第113頁)
    ；監視器錄影畫面時間12:45:45(即播放時間01:22)：宋○鳳
    曲身對地上陳○○、劉○○倒地處拉扯，宋○虎掙脫丙男，高舉
    右手，靠近宋○鳳，朝宋○鳳頭部揮打一次，並拉扯宋○鳳(本
    院卷第114、115頁)；監視器錄影畫面時間12:45:47(即播放
    時間01:25) 乙男插入宋○鳳與地上陳○○、劉○○倒地處，宋○
    鳳因甲女拉扯往後退，宋○虎繼續朝宋○鳳前進並拉扯(本院
    卷第117頁)；監視器錄影畫面時間12:45:48(即播放時間01:
    26) 宋○鳳因甲女拉扯往後退，己女拉扯阻擋宋○虎，宋○虎
    仍繼續朝宋○鳳前進並拉扯，後方劉○○被戊女及乙男等人拉
    扶起(本院卷第118、119頁)；監視器錄影畫面時間12:46:03
    (即播放時間01:40)，宋○鳳曲身，宋○虎右手握拳再朝宋○鳳
    頭部揮拳(本院卷第125頁)等情(原審卷第105至109頁，本院
    卷第104至107、112至114、117至119、125頁)。
　⑵由前揭勘驗結果所示，告訴人劉○○於監視器錄影畫面時間12:
    45:30(即播放時間01:08)之際，遭被告宋○虎手推後（本院
    卷第105頁），先是陳○○於監視器錄影畫面時間12:45:31(即
    播放時間01:09)因劉○○拉扯身形不穩倒地、劉○○復因宋○虎
    推攘而倒地（本院卷第106頁）；嗣於監視器錄影畫面時間1
    2:45:32(即播放時間01:10)，陳○○、劉○○、宋○虎3人均倒地
    扭打成一團（本院卷第107頁），直至監視器錄影畫面時間1
    2:45:42(即播放時間01:20)，宋○虎遭丙男等人拉起之際（
    本院卷第112頁），相隔約末10、11秒(即監視器錄影畫面時
    間12:45:32~12:45:42)，期間係由被告2人與告訴人劉○○倒
    地扭打成一團；由監視器錄影畫面時間12:45:42(即播放時
    間01:20)之後直至監視器錄影畫面時間12:45:48(即播放時
    間01:26)：劉○○被旁觀等人拉扶起之際（本院卷第119頁）
    ，即前後約末6秒(即監視器錄影畫面時間12:45:42~12:45:4
    8)左右時間，則係由被告陳○○與告訴人劉○○倒地扭打成一團
    ，除此之外，別無他人有攻擊、毆打告訴人劉○○等情，有上
    開勘驗結果所示，已徵明確。
 2、再據證人即告訴人劉○○於原審審理時證稱:我看到陳○○用力
    扯我母親的頭髮，我過去大喊不要打我媽媽，被告2人也過
    來打我，我就被打到地上等語(原審卷第194頁)，證人宋○鳳
    於原審審理時證稱:我被陳○○打，我女兒劉○○一直問你怎麼
    打我媽媽，她要來救我，我站起來之後就看到宋○虎打劉○○
    ，陳○○放了我後，也去打劉○○等語(原審卷第191、192頁)，
    核與證人宋子銘於原審審理時證稱:宋○鳳就衝上去把陳○○的
    帽子打掉，之後就發生互毆扭打，宋○虎打劉○○，我就把宋○
    虎拉開等語(原審卷第197、198頁)相符，且與原審及本院上
    揭勘驗結果大致相同，應屬可採。參酌證人宋○鳳、劉○○、
    宋子銘上開證述，另據劉○○提出之受理家庭暴力事件驗傷診
    斷書(偵卷第31至33頁)暨原審及本院上揭勘驗結果作為佐證
    ，足認被告陳○○、宋○虎確有動手毆打劉○○成傷之行為。　
    　　
(四)被告陳○○、宋○虎無正當防衛之適用：
 1、被告陳○○辯稱：我是被打的云云；被告宋○虎辯稱:因為陳○○
    被打到地上，我出於緊急搶救陳○○云云；辯護人則稱被告宋
    ○虎於衝突過程中分別遭宋○鳳、劉○○毆打，陳○○則係因帽子
    被宋○鳳揮掉，均是正當防衛等語，惟查：
　⑴按刑法第23條規定正當防衛之要件，以遇有現在不法之侵害
    ，始能成立，如不法侵害已過去，或預料有侵害而不法侵害
    尚未發生，則其加害行為，自無正當防衛可言。而所謂「現
    在不法之侵害」，指侵害之現在性、急迫性、迫切性，即法
    益之侵害已迫在眉睫。從而，已過去或未來之侵害，不具有
    「現在性」，無成立正當防衛之可能（最高法院96年度台上
    字第1061號判決意旨參照）。又按正當防衛必須對於現在不
    法之侵害始得為之，侵害業已過去，即無正當防衛可言。至
    彼此互毆，又必以一方初無傷人之行為，因排除對方不法之
    侵害而加以還擊，始得以正當防衛論。故侵害已過去後之報
    復行為，與無從分別何方為不法侵害之互毆行為，均不得主
    張防衛權（最高法院30年上字第1040號判決意旨參照）。而
    互毆係屬多數動作構成單純一罪而互為攻擊之傷害行為，縱
    令一方先行出手，而還擊之一方在客觀上苟非單純對於現在
    不法之侵害為必要排除之反擊行為，因其本即有傷害之犯意
    存在，則對其互為攻擊之還手反擊行為，自無主張正當防衛
    權之餘地（最高法院96年台上字第3526號判決意旨參照）。
  ⑵本案依前揭勘驗結果所示，被告陳○○於監視器錄影畫面時間1
    2:45:28(即播放時間01:06)，右手抓住告訴人宋○鳳頭髮，
    左手揮打宋○鳳頭臉部之際，陳○○所戴之帽子已然因宋○鳳於
    監視器錄影畫面時間12:45:27(即播放時間01:05)以左手揮
    落而掉落，宋○鳳並無再為攻擊之行為，當下並未受有「現
    在不法侵害」，陳○○顯係出於主動攻擊之傷害犯意，而對宋
    ○鳳抓住頭髮，並以手揮打其頭臉而為傷害行為；至被告宋○
    虎迭於監視器錄影畫面時間12:45:45(即播放時間01:22)、1
    2:46:03(即播放時間01:40)，宋○虎右手握拳朝宋○鳳頭部2
    次揮拳之動作，並未選擇迴避所面臨之侵害，顯係趁隙反擊
    宋○鳳之傷害攻擊行為，並非出於防衛自身或陳○○權利之作
    為；而劉○○因宋○鳳遭陳○○抓住頭髮並傷害而拉扯陳○○，宋○
    虎即於監視器錄影畫面時間12:45:30(即播放時間01:08)出
    手推劉○○，其後監視器錄影畫面時間12:45:32~12:45:42，
    約莫10、11秒期間，陳○○、宋○虎及劉○○3人因此均倒地扭打
    成一團，均如前述；觀諸告訴人宋○鳳所受之傷害為左側頭
    部挫傷（偵卷第27頁）、告訴人劉○○受有頭部多處挫傷、右
    眼擦挫傷等傷害（偵卷第31頁），告訴人宋○鳳、劉○○上開
    傷勢如非刻意施以相當力道，難以對告訴人2人造成上開傷
    害，依告訴人2人所受上開傷勢，實難認係被告陳○○為求自
    保或被告宋○虎為保護陳○○之防衛行為造成；況被告宋○虎於
    監視器錄影畫面時間12:45:45(即播放時間01:22)、12:46:0
    3(即播放時間01:40)，宋○虎右手握拳朝宋○鳳頭部2次揮拳
    之動作，告訴人宋○鳳係曲身狀態（本院卷第115、125頁）
    ，並無攻擊宋○虎或陳○○之情形，益徵被告陳○○、宋○虎係本
    於傷害之犯意，而共同對告訴人宋○鳳、劉○○為積極傷害犯
    行無訛。 
 2、至由監視器錄影畫面時間12:44:17(即播放時間02:54)之際
    ，告訴人宋○鳳確實有以右手揮打宋○虎頭部1下等情(本院卷
    第93頁)，惟此距陳○○於監視器錄影畫面時間12:45:28，以
    右手抓住告訴人宋○鳳頭髮，左手揮打宋○鳳頭臉部之際，已
    相隔約莫1分11秒，陳○○、宋○虎不得針對業已過去之侵害即
    宋○鳳侵害宋○虎權利之行為施行報復而主張正當防衛；又縱
    於監視器錄影畫面時間12:45:54~57(即播放時間01:32~01:3
    4)之3秒中，宋○鳳確有揮打宋○虎之舉，然被告宋○虎分別於
    監視器錄影畫面時間12:45:45(即播放時間01:22)、12:46:0
    3(即播放時間01:40)，宋○虎右手握拳朝宋○鳳頭部2次揮拳
    之傷害犯行(本院卷第115、125頁），一則係侵害尚未屆至
    ，不得因預料將有侵害而主張正當防衛，一則係侵害已經過
    去，亦不得主張主張正當防衛而減免其刑或不罰，此理於互
    毆、鬥毆之情節均一體適用，是即使劉○○於監視器錄影畫面
    時間12:46:04(即播放時間01:41)有高舉右手打向宋○虎頭部
    乙節亦同。又本案被告2人與告訴人劉○○、宋○鳳於案發時地
    所發生互毆之行為，依案發時地甲男、甲女、丙男及證人宋
    子銘等多人在旁勸架及阻擋亦無解於雙方互相傷害、彼此攻
    擊之火爆場面發生，足稽雙方絕非以消彌衝突或防衛自身權
    利為立基點，而係出於互毆之相互攻擊傷害行為所致，互不
    得主張正當防衛，否則法律無異鼓勵以牙還牙、以暴制暴。
    被告陳○○、宋○虎主張有正當防衛之情狀，與卷內事證不合
    ，不足採信。
(五)綜上，被告陳○○、宋○虎所為置辯，誠難憑採，本案事證明
    確，被告陳○○、宋○虎傷害之犯行均堪認定。
二、論罪科刑：
(一)按所謂家庭暴力，係指家庭成員間實施身體或精神上不法侵
    害之行為，又稱家庭暴力罪者，謂家庭成員間故意實施家庭
    暴力行為而成立其他法律所規定之犯罪，家庭暴力防治法第
    2條第1款、第2款定有明文。本案被告陳○○與宋○虎係夫妻，
    宋○鳳為宋○虎之胞妹，劉○○係宋○鳳之女等情，業據被告宋○
    虎、陳○○與告訴人宋○鳳、劉○○陳明在卷，並有被告宋○虎、
    陳○○、告訴人宋○鳳、劉○○之身分證影本在卷可憑(偵卷第39
    至45頁)，其等屬家庭暴力防治法第3條第4款所規定之家庭
    成員關係，被告陳○○、宋○虎對告訴人宋○鳳、劉○○犯傷害行
    為，自屬家庭暴力罪，惟仍應依刑法規定予以論科。是核被
    告陳○○、宋○虎所為，均係犯刑法第277條第1項之傷害罪。
(二)被告陳○○、宋○虎就傷害告訴人宋○鳳、劉○○之犯行間，有犯
    意聯絡及行為分擔，應論以共同正犯。
(三)被告陳○○、宋○虎於案發時地，分別先後接續共同傷害告訴
    人宋○鳳、劉○○，時間密接，地點相同，對宋○鳳、劉○○所為
    各傷害行為之獨立性分別均為薄弱，應各係基於單一之犯罪
    目的賡續而為，應分別評價為接續犯。又被告陳○○、宋○虎
    各分別基於共同傷害故意，對告訴人宋○鳳、劉○○實施數個
    態樣不同之傷害行為，客觀上既非單一行為，所侵害者亦為
    個別身體法益，是被告陳○○、宋○虎之所為，係犯意各別及
    行為互殊之二傷害罪，均應分論併罰。　
三、維持原判決及駁回上訴之理由：
(一)原審認被告陳○○、宋○虎罪證明確，審酌被告陳○○、宋○虎為
    心智健全之成年人，對於告訴人宋○鳳之要求及挑釁(指告訴
    人宋○鳳先於監視器畫面時間12:44:17以右手揮打宋○虎頭部
    1次，又於12:45:27上前揮掉陳○○頭戴帽子)，不思以理性方
    法解決爭議，竟共同徒手毆打告訴人宋○鳳、劉○○成傷，漠
    視法律保護他人身體法益之規範，實屬不該；復考量被告陳
    ○○、宋○虎犯罪之動機、手段及告訴人宋○鳳、劉○○所受傷勢
    程度，並衡酌雙方未能達成和解；兼衡被告陳○○之智識程度
    為大學畢業、現無業在家照顧父親，被告宋○虎之智識程度
    為專科畢業、目前從事機械工作等一切情狀，分別量處拘役
    30日（2罪，被告陳○○部分）、20日（2罪，被告宋○虎部分
    ），應執行拘役40日（被告陳○○部分）、30日（被告宋○虎
    部分），並均諭知易科罰金之折算標準。經核原審認事用法
    並無違誤，量刑亦稱妥適。
(二)被告陳○○、宋○虎上訴意旨仍執前詞否認犯行，然被告陳○○
    、宋○虎之犯行有何事證可佐，及其等辯解何以不可採信，
    業經本院一一認定說明如前，又本案告訴人宋○鳳、劉○○於
    本院準備程序已先釋出善意，告訴人宋○鳳表示：只要被告2
    人願意認罪，我希望大家知法依法，我願意給被告2人緩刑
    的自新機會等語(本院卷第89頁)，另告訴人劉○○之代理人則
    表示：若被告2人有認罪，願意給被告2人緩刑的自新機會等
    語(本院卷第89頁)，然而被告2人仍矢口否認犯罪，堅持執
    念，未能達成修復式司法理念之實現，是被告陳○○、宋○虎
    之上訴難認有理由，應予駁回。　　
據上論斷，應依刑事訴訟法第368條，判決如主文。　　　
本案經檢察官蕭惠菁提起公訴，檢察官黃彥琿到庭執行職務。
中　　華　　民　　國　　111 　年　　11　　月　　23　　日
                  刑事第二十五庭審判長法　官  黃翰義
                                      法　官  邱瓊瑩
                                      法　官  劉兆菊
以上正本證明與原本無異。
如不服本判決，應於收受送達後20日內向本院提出上訴書狀，其
未敘述上訴之理由者並得於提起上訴後20日內向本院補提理由書
（均須按他造當事人之人數附繕本）「切勿逕送上級法院」。
                                      書記官  陳嬿如
中　　華　　民　　國　　111 　年　　11　　月　　23　　日
附錄：本案論罪科刑法條全文
中華民國刑法第277條
傷害人之身體或健康者，處5年以下有期徒刑、拘役或50萬元以
下罰金。
犯前項之罪，因而致人於死者，處無期徒刑或7年以上有期徒刑
；致重傷者，處3年以上10年以下有期徒刑。